臺灣臺北地方法院刑事判決　　　　　　　 94年度易字第113號
公　訴　人　臺灣臺北地方法院檢察署檢察官
被　　　告　乙○○
上列被告因家庭暴力傷害案件，經檢察官聲請簡易判決處刑（九
十三年度偵續字第五○九號），本院改依通常程序審理，判決如
下：
    主  文
乙○○傷害人之身體，處有期徒刑貳月，如易科罰金，以佰元
折算壹日。
    事  實
一、乙○○、甲○○係兄弟關係，為家庭暴力防治法第三條第四
    款所稱之家庭成員，承祖業均為茶農，因家產分割事宜素來
    不睦，於民國九十一年八月二日下午二時許，在臺北縣坪林
    鄉粗窟村金瓜寮茶園，因乙○○阻止甲○○越界剪茶，甲○
    ○回以地上茶葉係其所種，執意不聽，而發生爭吵，詎乙○
    ○竟基於傷害之犯意，倒持農耕使用之草刀以木柄部分，剒
    擊甲○○腹、背部及上臂等處，致其腹部、背部、左肩及左
    手臂多處挫傷。
二、案經甲○○訴由臺北縣政府警察局新店分局移送臺灣臺北地
    方法院檢察署檢察官偵查聲請簡易判決處刑，本院改適用通
    常程序審理。
    理  由
一、訊據被告乙○○固坦承於上揭時、地與告訴人甲○○因越界
    剪茶之事發生爭執，惟矢口否認有何傷害犯行，辯稱：伊當
    天至茶園並未攜帶草刀，與告訴人發生爭吵後，未曾打告訴
    人，不知告訴人為何會受傷云云。惟查，右揭傷害犯行，業
    據證人即告訴人於警詢、偵查中指證綦詳，並經本院以證人
    身分傳訊到庭接受交互結問，證述明確，有各該筆錄在卷可
    憑；告訴人所歷次證述與被告發生爭執及遭毆打主要之情節
    均相一致，且告訴人所證被告以草刀木柄擊打其身體之處，
    核與告訴人所受傷害之位置，均相符合，而告訴人確受有腹
    部、背部、左肩及左手臂多處挫傷之普通傷害，亦有其所提
    出之財團法人天主教耕莘醫院診斷證明書及病歷摘錄單各乙
    紙附卷足稽，益徵告訴人指訴非虛。是被告空言否認，所辯
    顯係卸責之詞，不足採信，其犯行應堪認定。
二、核被告所為，係犯刑法第二百七十七條第一項傷害罪。爰審
    酌被告與告訴人係兄弟關係，原應兄友弟恭，和睦相處，竟
    因家產分配，互生怨懟，進而因是否越界剪茶之細故，即毆
    打告訴人，且犯後否認犯行，未與告訴人和解，顯無悔意，
    惟其尚無前科，有臺灣高等法院被告全國前案紀錄表在卷可
    按，且告訴人所受傷害尚非嚴重，及其犯罪之動機、目的、
    手段等一切情狀，量處如主文所示之刑，並諭知易科罰金之
    折算標準。
據上論斷，應依刑事訴訟法第四百五十二條、第二百九十九條第
一項前段，刑法第二百七十七條第一項、第四十一條第一項，罰
金罰鍰提高標準條例第一條前段、第二條，判決如主文。
本案經檢察官陳淑雲到庭執行職務
中  華  民  國    九十四　　年　 　六　 　月　　三　　日
　　       　臺灣臺北地方法院刑事第十四庭
                         審判長法官  吳靜怡
                               法官  吳冠霆
                               法官  王綽光
以上正本證明與原本無異。
如不服本判決，應於判決送達後十日內，向本院提出上訴狀。
           　　　　　　　　　書記官　蔡梅蓮
中  華  民  國    九十四　　年　 　六　 　月　　九　　日
附錄論罪科刑法條:
中華民國刑法第277條
 (普通傷害罪)
傷害人之身體或健康者，處三年以下有期徒刑、拘役或一千元以
下罰金。
犯前項之罪因而致人於死者，處無期徒刑或七年以上有期徒刑；
致重傷者
，處三年以上十年以下有期徒刑。
